【裁判字號】    92,上易,737
【裁判日期】    920916
【裁判案由】    竊盜
【裁判全文】
臺灣高等法院台南分院刑事判決      九十二年度上易字第七三七號  Ａ
      上  訴  人  台灣雲林地方法院檢察署檢察官
      被      告  丙  ○  ○
右上訴人因被告竊盜案件，不服臺灣雲林地方法院九十二年度易字第二一五號中華民
國九十二年六月九日第一審判決（起訴案號：臺灣雲林地方法院檢察署九十二年度偵
字第一五五四號），提起上訴，本院判決如左：
      主      文
原判決關於甲○○、丁○○部分撤銷。
甲○○、丁○○結夥三人以上竊盜，各處有期徒刑陸月，如易科罰金，均以佰元折
算壹日。
其餘上訴（丙○○部分）駁回。
      事      實
一、甲○○於民國（下同）八十二年間因恐嚇案件，經法院判處有期徒刑八月，緩刑
    二年確定，又於八十四年間因違反就業服務法案件，經法院判處拘役五十九日，
    易科罰金確定，丁○○則分別於八十年及八十八年間，因過失致死及侵占案件，
    經法院分別判處有期徒刑九月及七月，各緩刑三年確定，均已緩刑期滿，仍不知
    警惕，甲○○、丁○○及丙○○三人共同基於意圖為自己不法所有之犯意聯絡，
    於九十二年三月二十七日下午十七時三十分許，在雲林縣麥寮鄉○○村○○○○○段七六０之三五號乙○○所有之魚池，結夥三人，以漁網網撈竊取乙○○所飼
    養之吳郭魚七十七台斤（市價約新台幣一千九百二十五元）。嗣經乙○○發覺後
    報警，為警當場查獲，並扣得吳郭魚七十七台斤及甲○○向其叔叔江木借得之魚
    網一張。
二、案經雲林縣警察局台西分局移送台灣雲林地方法院檢察署檢察官偵查起訴。
      理      由
一、右開被告等三人竊盜吳郭魚之事實，已經告訴人乙○○於警詢、原審法院及本院
    訊問時指訴甚詳，又有漁網一張扣案，並有現場及贓物照片十張、贓物領據一張
    在卷可稽，已足以佐證告訴人指訴之真實性，而被告丙○○、甲○○及丁○○三
    人也於本院審理時又自白承認上開竊盜犯行，且被告三人之自白情節互相吻合，
    又與告訴人之指訴情節符合，以現場魚池四周均有田埂圍繞圈圍，與一般人飼養
    之魚池相同，而非與外界溝渠相通無人管理之水池；且該魚池上並插有「禁止釣
    魚」之告示牌等情，為被告三人所坦承，並有上開現場照片可參，核與被害人在
    警詢中之指訴相符，足信無誤，客觀上該魚池並無使人誤認為沒有人經營管理之
    情事。且被告三人係一起到現場抓魚，為被告三人所坦承，綜合上情，可以認定
    被告三人之自白可以採信，本件事證已明，應予依法論科。
二、核被告丙○○、甲○○及丁○○三人所為，均係犯刑法第三百二十一條第一項第
    四款之結夥三人以上加重竊盜罪。被告三人對竊盜犯行，均有犯意之連絡及行為
    分擔，為共同正犯。
三、原審因認被告丙○○觸犯上述加重竊盜罪，適用刑法第二十八條、第三百二十一
    條第一項第四款、第四十一條第一項前段、第七十四條第一款、罰金罰鍰提高標
    準條例第二條前段規定，審酌被告丙○○並無犯罪之前科、素行尚佳、犯罪之動
    機及目的、犯罪之手段及被害人之損失不高、被害人當庭願意原諒被告、被告犯
    罪後態度等一切情狀，量處被告丙○○有期徒刑六月，並諭知易科罰金之折算標
    準，並說明被告丙○○並無犯罪之前科，因一時貪念，未經詳細考慮後果而誤罹
    刑章，及犯罪之所得價值不高等情，經此罪刑之宣告後當知警惕，信無再犯之虞
    ，併諭知緩刑三年，其認事用法，核無不合，量刑及諭知緩刑均屬適當，上訴人
    即檢察官上訴意旨，認原判決此部份諭知被告丙○○緩刑不適當，尚非有理由，
    自應予駁回。
四、原審關於被告甲○○、丁○○部分因予論罪科刑，並諭知緩刑，固非無見，惟查
    被告甲○○於民國（下同）八十二年間因恐嚇案件，經法院判處有期徒刑八月，
    緩刑二年確定，又於八十四年間因違反就業服務法案件，經法院判處拘役五十九
    日，易科罰金確定，被告丁○○則分別於八十年及八十八年間，因過失致死及侵
    占案件，經法院分別判處有期徒刑九月及七月，各緩刑三年確定，有被告全國前
    案記錄表在卷可稽，雖均已緩刑期滿，惟被告甲○○緩刑期滿後，又犯罪經判處
    拘役五十九日，易科罰金確定，被告丁○○兩度犯罪，法院都予以緩刑機會，兩
    人仍不知警惕，還結夥犯下本件之加重竊盜罪，縱使被害人已當庭原諒被告二人
    ，但是被告二人顯然均未自前開緩刑中得到教訓，若不予以實際處罰，若再遇有
    犯罪之動機時，顯無克制之能力而有再犯之虞，檢察官上訴意旨，執此指摘原判
    決諭知緩刑不當，為有理由，自應由本院將被告甲○○及丁○○部分撤銷改判。
    爰審酌被告甲○○及丁○○上開犯罪前科、品行不佳、被告甲○○兩次犯罪，一
    經緩刑，另一經判處拘役，被告丁○○兩度犯罪判處有期徒刑，均經緩刑，被告
    丁○○之前科犯罪情節較重，但是本件被告甲○○係主動提議犯罪，被告共同竊
    取吳郭魚之犯罪動機、目的、竊網之犯罪手段、共竊得七十七台斤之吳郭魚之犯
    罪所得，被害人所受之損失不高，和被害人當庭表示願意原諒被告，不願再追究
    ，及被告兩人前揭之犯後態度等一切情狀，分別量處如主文第二項所示之刑，被
    告甲○○，併諭知易科罰金之折算標準，被告甲○○及丁○○有犯罪前科，經緩
    刑後仍不知警惕，本院認不宜宣告緩刑。另扣案之魚網一張，為被告甲○○向其
    叔叔江木借得，業經被告甲○○供陳明確，並無證據足以證明為被告三人所有，
    不予宣告沒收，併此敘明。
五、據上論斷，應依刑事訴訟法第三百六十八條、第三百六十九條第一項前段、第三
    百六十四條、第二百九十九條第一項前段、刑法第二十八條、第三百二十一條第
    一項第四款、第四十一條第一項前段，罰金罰鍰提高標準條例第二條前段，判決
    如主文。
本案經檢察官邱克斌到庭執行職務。
中    華    民    國      九十二      年      九      月      十六      日
                                  臺灣高等法院臺南分院刑事第六庭
                                      審判長法官  蔡    崇    義
                                            法官  董    武    全
                                            法官  宋    明    中
右正本證明與原本無異。
不得上訴。
                                      法院書記官  李    育    儒
中    華    民    國      九十二      年      九      月      十九      日
附錄本案論罪科刑法條全文：
刑法第三百二十一條
犯竊盜罪而有左列情形之一者，處六月以上、五年以下有期徒刑：
一  於夜間侵入住宅或有人居住之建築物、船艦或隱匿其內而犯之者。
二  毀越門扇、牆垣或其他安全設備而犯之者。
三  攜帶兇器而犯之者。
四  結夥三人以上而犯之者。
五  乘火災、水災或其他災害之際而犯之者。
六  在車站或埠頭而犯之者。
前項之未遂犯罰之。


司法院資訊處製作；財團法人民間司法改革基金會備份。
